【裁判字號】    98,交聲,426
【裁判日期】    981231
【裁判案由】    違反道路交通管理處罰條例聲明異議
【裁判全文】
臺灣基隆地方法院交通事件裁定         98年度交聲字第426號
移送機關即
原處分機關  交通部公路總局臺北區監理所基隆監理站
異  議  人
即受處分人  甲○○
上列異議人即受處分人因違反道路交通管理處罰條例案件，對於
交通部公路總局臺北區監理所基隆監理站於民國98年11月9 日所
為之處分（原處分案號：基監字第裁42－A00XH5036 號），聲明
異議，本院裁定如下：
    主  文
異議駁回。
    理  由
一、移送及原處分意旨略以：聲明異議人即受處分人甲○○於民
    國98年2 月24日上午8 時27分許，駕駛車牌號碼7T－9298號
    自用小客車，行經臺北市○○路與敦化北路路口處，因有「
    不遵守道路交通標誌之指示，違反禁止左轉標誌左轉」之違
    規行為，為臺北市政府警察局松山分局執勤員警攔停，並以
    異議人有上開違規行為為由，當場填製北市警交大字第A00X
    H5036 號舉發違反道路交通管理事件通知單予以舉發。嗣異
    議人未依規定期限到案陳述意見或聽候裁決，亦未依規定期
    限繳納罰鍰結案，經交通部公路總局臺北區監理所基隆監理
    站（下稱原處分機關）以異議人有上開「不依標誌、標線號
    誌指示」違規行為為由，依道路交通管理處罰條例第48條第
    1 項第2 款規定，裁處異議人罰鍰新臺幣（下同）1,800 元
    ，並依同條例第63條第1 項第1 款規定，記違規點數1 點。
    異議人於98年11月10日收受裁決書後，於同年月19日具狀聲
    明異議，原處分機關函請舉發單位調查結果，仍認異議人確
    有前開違規行為，爰依違反道路交通管理事件統一裁罰基準
    及處理細則第65條規定，移請鈞院審理等語。
二、異議意旨則以：異議人確實有駕駛前開小客車行經上開路口
    遭警攔停，但當時係上班時間，異議人駕車沿慢車道欲左轉
    直行中間之快車道，轉過來時長春路原本係紅燈，但因快車
    道上車輛太多，長春路又已經轉綠燈了，異議人才因此直行
    長春路，當時亦有其他車輛如此行走，故異議人並無違規，
    請求撤銷原處分云云。
三、按汽車駕駛人轉彎時，不依標誌、標線、號誌指示者，處60
    0 元以上1,800 元以下罰鍰，並記違規點數1 點，道路交通
    管理管理處罰條例第48條第1 項第2 款、第63條第1 項第 1
    款分別定有明文。次按行為人有本條例之情形者，應填製舉
    發違反道路交通管理事件通知單，並於被通知人欄予以勾記
    ，其通知聯依下列規定辦理：一當場舉發者，應填記駕駛人
    或行為人姓名、性別、出生年月日、地址、身分證統一編號
    及車主姓名、地址、車牌號碼、車輛種類。被查獲之駕駛人
    或行為人為受處分人時，應於填記通知單後將通知聯交付該
    駕駛人或行為人簽名或蓋章收受之；拒絕簽章者，仍應將通
    知聯交付該駕駛人或行為人收受，並記明其事由及交付之時
    間；拒絕收受者，應告知其應到案時間及處所，並記明事由
    與告知事項，視為已收受，道路交通管理事件統一裁罰基準
    及處理細則第11條第1 項第1 款亦有明文規定。本件異議人
    於上開時地遭警攔停，因否認有違規事實，故拒收紅單等情
    ，為異議人所自承，而執勤警員乙○○既將此拒簽拒收事由
    載明其上，並當場告知異議人違規事由、違規時、地暨其應
    到案之日、時、處所，有舉發違反道路交通管理事件通知單
    影本1 紙在卷可稽，並經執勤警員乙○○到庭證述其確有告
    知應到案時間及應繳款地點等語明確，則其舉發程序自應視
    為業已完成。
四、經查：
  (一)異議人於98年2 月24日上午8 時27分許，駕駛車牌號碼7T－
    9298號自用小客車，行經臺北市○○路與敦化北路路口處，
    ，為臺北市政府警察局松山分局執勤警員乙○○攔停，並以
    異議人有道路交通管理處罰條例第48條第1 項第2 款「違反
    禁止左轉標誌左轉」之違規行為，當場填製北市警交大字第
    A00XH5036 號舉發違反道路交通管理事件通知單予以舉發，
    原處分機關於98年11月9 日以基監字第裁42－A00XH5036 號
    裁決書，裁處異議人罰鍰1,800 元，並記違規點數1 點等情
    ，有舉發違反道路交通管理事件通知單影本及裁決書正本附
    卷可憑。
  (二)證人即舉發本件違規事實之執勤警員乙○○於本院調查時到
    庭提出現場圖、現場照片、答辯書並具結證稱：伊當時站在
    敦化北路與長春路交岔路口之西北角執行勤務，伊看到車牌
    號碼7T－9298號自用小客車沿敦化北路慢車道由南向北行駛
    ，該車道設有禁止左轉之標誌，伊看到前揭小客車由前揭慢
    車道左轉行駛長春路，伊因此對之攔停等語。而異議人亦到
    庭供稱：伊當時是要從慢車道左轉至中間之快車道，然後直
    行走快車道，但當時係上班時間，該處車子很多，伊轉過來
    時長春路原本是紅燈，後來又轉綠燈，伊只好直行沿長春路
    走，並在西北角遭警攔停等語，顯然異議人對於自己當時行
    向之描述，亦表示係沿敦化北路慢車道由南往北方向行駛，
    在該路口左轉，往長春路直行後，隨即在敦化北路與長春路
    交岔路口之西北角為警攔獲，核與證人乙○○上開證言完全
    相符。
  (三)細觀證人乙○○提出之現場圖及現場照片可知，敦化北路為
    南北向，長春路為東西向，在敦化北路慢車道上紅綠燈旁設
    有「禁止左轉」之標誌，該慢車道地面僅有指示直行之直線
    箭頭，並無指示左轉之弧形箭頭，而敦化北路慢車道與快車
    道間之交通島頂端，立有「分道標誌」，可見汽車沿敦化北
    路慢車道行經該路口時，僅得直行續沿慢車道行駛，或往前
    變換至快車道續沿快車道行駛，而不得左轉往長春路方向行
    駛長春路，此亦經證人乙○○當庭證述明確。異議人雖以其
    原先係欲變換至快車道，係嗣後改往長春路直行云云置辯，
    然此並無礙於其確實有在該處違反「禁止左轉」標誌而左轉
    之違規事實，是其前開所辯委無可採。異議人雖復辯稱：當
    時亦有其他車輛如此行走云云，然其違規事實既屬明確，無
    論此部分所辯是否屬實，均不影響其自身所應受之處罰。
五、綜上所述，本件事證明確，異議人不依「禁止左轉」標誌之
    指示仍左轉之違規事實，堪以認定。從而，原處分機關據以
    援引前開規定，裁處異議人罰鍰1,800 元，並記違規點數 1
    點，於法並無違誤。是本件異議為無理由，應予駁回。
據上論斷，應依道路交通案件處理辦法第19條，裁定如主文。
中    華    民    國    98    年    12    月    31    日
                  交通法庭法  官  張婷妮
以上正本證明與原本無異。
對於本件裁定如有不服，應於收受送達後5日內，向本院提出抗
告書狀，敘述抗告之理由，抗告於臺灣高等法院。
中    華    民    國    98    年    12    月    31    日
                          書記官  簡羽勤

司法院資訊處製作；財團法人民間司法改革基金會備份。
